臺灣士林地方法院民事判決
110年度簡字第31號
原      告  江其鴻  


訴訟代理人  陳湘傳律師
            賴思仿律師
被      告  張連財  
上列當事人間請求損害賠償事件，原告提起刑事附帶民事訴訟（
109年度交附民字第18號），經本院刑事庭移送前來，本院於民
國110年10月15日言詞辯論終結，判決如下：
    主  文
被告應給付原告新臺幣肆拾壹萬參仟參佰參拾貳元，及自民國一
一○年四月二十一日起至清償日止，按週年利率百分之五計算之
利息。
原告其餘之訴駁回。
訴訟費用由被告負擔四分之一，餘由原告負擔。
本判決原告勝訴部分得假執行。
原告其餘假執行之聲請駁回。　　　　
    理  由
一、程序部分
　㈠提起附帶民事訴訟，應於刑事訴訟起訴後第二審辯論終結前
    為之。但在第一審辯論終結後提起上訴前，不得提起，刑事
    訴訟法第488條定有明文。被告因過失傷害行為，經臺灣士
    林地方檢察署檢察官以108年度偵字14282號提起公訴，民國
    108年12月2日繫屬本院（案分108年度審交易字第1075號、1
    09年度交易字第6號【下稱交易卷】受理，下稱系爭刑案）
    ，並於109年5月26日第一審言詞辯論終結，109年6月12日宣
    示判決等情，業經調取前開案卷查明。原告是在系爭刑案起
    訴後，第一審言詞辯論終結前之109年2月25日提起本件附帶
    民事訴訟，有刑事附帶民事訴訟起訴狀載之本院收文日期戳
    章可考（見109年度交附民字第18號卷【下稱交附民卷】第3
    頁），與首揭規定並無不合。因此，被告抗辯原告並未在該
    條所定時間內起訴等語（見110年度簡字第31號卷【下稱簡
    字卷】第283頁），並非有據。
　㈡訴狀送達後，原告不得將原訴變更或追加他訴。但請求之基
    礎事實同一者，不在此限；又不變更訴訟標的，而補充或更
    正事實上或法律上之陳述者，非為訴之變更或追加。民事訴
    訟法第255條第1項第2款、第256條分別定有明文。又民事訴
    訟採處分權主義，原告應於起訴時，依民事訴訟法第244條
    第1項第2款、第3款規定，表明及特定其作為訴訟上請求之
    訴訟標的及其原因事實、應受判決事項之聲明。而原告就同
    一訴訟標的法律關係下之不同請求項目間，在原應受判決事
    項聲明之範圍內，將請求金額予以流用，自非法所不許，且
    無「將原訴變更或追加他訴」或「擴張應受判決事項之聲明
    」之情形（最高法院107年度台上字第3號判決意旨參照）。
    查，原告於起訴時，原未聲明請求被告給付法定遲延利息（
    見交附民卷第4頁），嗣於110年10月15日本院言詞辯論期日
    ，追加請求自110年4月21日至清償日止之法定遲延利息（見
    簡字卷第401頁），原告此節追加合於上開規定，自應准許
    。又原告起訴時請求被告賠償關於造成原告顏面骨閉鎖性骨
    折等傷害新臺幣（下同）100萬元，及原告顏面手術、照顧
    、營養品、回診等費用50萬元，共150萬元等語（見交附民
    卷第4頁）。嗣迭經原告多次補充或更正，最後列明請求賠
    償150萬元之項目、金額各如後述第二項原告主張事實欄所
    載（見簡字卷第33至39頁、第122至125頁、第268至270頁、
    第284頁），原告在未逾原起訴請求金額內，於不同項目間
    流用，依前開說明，核屬補充、更正原起訴請求項目金額不
    明處，非為訴之變更或追加，於法尚無不合。
　㈢被告未於最後言詞辯論期日到場，核無民事訴訟法第386條各
    款所列情形，爰依原告之聲請，由其一造辯論而為判決。
二、原告主張：被告於108年3月4日上午10時5分許，酒後駕駛車
    牌號碼0000-00號之自用小客貨車，沿新北市石門區省道臺2
    線（即淡金公路）內側車道由東往西方向行駛，於行經臺2
    線與鄉道北21線之交岔路口時，本應注意轉彎車應讓直行車
    先行，且依當時狀況，並無不能注意之情事，竟因略有酒意
    而疏未注意，貿然左轉彎欲駛入鄉道北21線。適原告騎乘車
    牌號碼000-000普通重型機車，沿同路段對向之外側車道直
    行至該處，見狀閃避不及，原告騎乘之機車車頭遂撞擊被告
    自用小客貨車之副駕駛座車門，原告人車倒地，並受有顏面
    骨閉鎖性骨折、臉部多處撕裂傷、臉部多處擦挫傷併部分皮
    膚壞死等傷害。為此，爰依民法第184 條第1 項前段、第19
    3 條第1 項及第195 條第1 項前段規定提起本訴，請求被告
    就原告所受下列損害共計150萬元負賠償責任：㈠財產損失60
    82元（包括⒈Airpods耳機毀損5032元、⒉衣物清洗費1050元
    ）、㈡醫療費用62萬3096元（包括⒈在淡水馬偕紀念醫院【下
    稱淡水馬偕醫院】已支出之醫療費用3270元、⒉在臺北榮民
    總醫院【下稱臺北榮總】已支出之醫療費用4萬7326元、⒊未
    來預計進行之右側眼皮外翻手術費用5 萬元、眼窩凹陷術前
    規劃費用1 萬2500元、植入物矯正手術費用2 萬元、植入物
    本身費用4 萬元、麻醉費用4 萬元、住院及藥物費用1 萬元
    及右側顴骨凹陷施打玻尿酸費用40萬元，合計57萬2500元）
    、㈢看護費用：1萬6100元、㈣來往醫院及住家間之交通費：8
    360元、㈤因本件交通事故購買物品之費用1萬7500元（包括⒈
    購買太陽眼鏡之費用：2500元、⒉購買眼睛保健食品費用：1
    萬5000元）、㈥精神慰撫金82萬8862元等語，並聲明：㈠被告
    應給付原告150萬元及自110年4月21日起至清償日止，按年
    息百分之5計算之利息；㈡願供擔保，請准宣告假執行。
三、被告未於最後言詞辯論期日到場，據其先前到庭陳述及書狀
    則以：原告醫藥費列一大堆，沒有事實根據；原告沒有支出
    看護費用、交通費用、太陽眼鏡、眼睛保健食品等費用，也
    不能請求精神慰撫金；且原告騎車有戴耳機、太陽眼鏡，還
    超速，才來不及剎車撞到被告汽車，本件交通事故原告與有
    過失；被告先前已經與原告父母達成和解，由被告賠償機車
    車損，醫療費用由強制汽車責任險給付，原告不得再請求其
    他費用；被告沒有存款、股票、不動產，只有靠勞保月退休
    金生活，最近還要照顧生病的母親，實在沒有財產再支應原
    告的請求等語置辯。並聲明：原告之訴駁回。
四、得心證之理由
　㈠因故意或過失，不法侵害他人之權利者，負損害賠償責任，
    民法第184 條第1 項前段定有明文。原告主張被告有於上開
    時、地酒後駕車而未注意轉彎車應讓直行車之過失，而與原
    告騎乘之機車發生碰撞，致原告受有上開傷害等事實，已提
    出淡水馬偕及臺北榮總之診斷證明書、道路交通事故初步分
    析研判表、道路交通事故現場圖、現場照片及系爭刑案判決
    書為證（見簡字卷第44頁、第54至60頁、第136至147頁、第
    10至17頁）；又本院囑託新北市政府車輛行車事故鑑定會鑑
    定本件交通事故原因，該會鑑定結論認為被告酒精濃度超過
    標準違規駕駛自小客貨車，行經路口，轉彎車未讓直行車先
    行，為肇事主因等情，有鑑定意見書在卷可查（見簡字卷第
    223頁）；另被告因本件交通事故致原告受有上開傷害之行
    為，涉犯過失傷害罪嫌，經檢察官偵查起訴，法院審理後判
    處有期徒刑3月確定等節，業經本院調閱系爭刑案卷查核屬
    實；被告復對原告上開主張不爭執（見簡字卷第157 頁）。
    準此，原告主張其因被告酒後違規駕駛之過失行為不法侵害
    權利所受損害，依民法第184條第1項前段請求被告負賠償之
    責任，即屬有據。
　㈡兩造是否達成和解之認定
　　被告雖抗辯已與原告父母達成和解等語，惟據證人即原告之
    母許素玲證稱：被告沒有和我們談過原告醫療費用賠償的事
    情。原告手術完後，我問被告是否要申請國泰第三人責任險
    理賠，經連絡理賠人員回稱因被告酒駕無法理賠，被告才給
    兩萬多元的機車修理費。被告有說承保強制責任險的旺旺友
    聯產物保險股份有限公司（下稱旺旺友聯保險公司）有因酒
    駕，向被告追討強制責任險的理賠金，以及有因本件交通事
    故繳罰單，但我們沒有跟被告協議就原告的醫療費用只要賠
    償給旺旺友聯公司即可，也沒有說我們不再要求其他費用等
    語（見簡字卷第402至403頁）。而觀許素玲與被告間之LINE
    對話紀錄，被告係向許素玲稱：「經報保險公司，酒駕不作
    賠償，所以所有責任由我負責」等語後，許素玲覆稱：「我
    只希望能趕快恢復健康，其他的等都不用回診了我們在（再
    ）談」等語（見簡字卷第148至149頁），可見許素玲並未免
    除被告就原告傷勢之賠償責任，而係欲待原告傷勢穩定後，
    再洽談賠償事宜。兩造於108年8月26日在新北市石門區調解
    委員會進行調解未成立，有調解不成立證明書可按（見簡字
    卷第150頁），更可證兩造從未就本件交通事故達成和解之
    合意。被告雖以原告父母已收受機車修理費及強制責任險保
    險金資為兩造已經和解之證明，然兩造就不同損害項目本可
    分別商談如何賠償，原告本件亦未請求機車受損之賠償，無
    從以被告已給付機車修理費用，認為兩造已就原告本件請求
    達成和解。另請領強制責任險保險金與是否跟被告達成和解
    核屬二事，自難據此採為有利被告之認定，故被告此部分抗
    辯並不可採。
　㈢損害賠償，除法律另有規定或契約另有訂定外，應以填補債
    權人所受損害及所失利益為限。民法第216 條第1項定有明
    文。又不法侵害他人之身體或健康者，對於被害人因此喪失
    或減少勞動能力或增加生活上之需要時，應負損害賠償責任
    。情節重大者，被害人雖非財產上之損害，亦得請求賠償相
    當之金額。民法第193 條第1 項、第195 條第1 項前段亦分
    別定有明文。茲就原告請求賠償之項目、金額，分別審酌如
    下：
　　⒈財物損失6082元部分
　　  ⑴被告同意給付原告因本件交通事故支出之衣物清洗費用1
        050元（見簡字卷第158頁），原告此部分請求自應准許
        。
　　  ⑵原告請求Airpods耳機毀損損失5032元部分，依原告所提
        Airpods外盒、社群網站動態分享照片（見簡字卷第46
        頁、第174頁），僅足證明原告曾購入該耳機，但不能
        證明購入之耳機業已因本件交通事故毀損，故此部分請
        求即無理由。
　　⒉醫療費用62萬3096元部分
　　　⑴被告不爭執原告在淡水馬偕醫院已支出之醫療費用3270
        元，在臺北榮總已支出之醫療費用4萬7326元（見簡字
        卷第158頁），原告此部分請求為有理由。
　　　⑵原告因本件交通事故受有顏面部、鼻骨骨折，經臺北榮
        總施行手術治療後，現仍存有顏面部骨折術後合併右側
        眼皮外翻、眼窩凹陷及右側顴骨凹陷等傷害，有臺北榮
        總診斷證明書附卷可查（見簡字卷第52至60頁、第134
        頁）。本院就原告上開術後遺留之右側眼皮外翻等傷害
        之未來醫療處置方案及必要費用函詢臺北榮總，經該院
        函覆可經由下眼瞼矯正手術及脂肪移植改善（手術費用
        約3至5萬元）；眼窩凹陷可考慮經由電腦斷層重組檢查
        、3D重組自費評估及術前規劃（費用1萬2500元）及眼
        窩植入物植入（手術費用2萬元、植入物費用約3至4萬
        元、全身麻醉費用3至4小時約4萬元、4人床住院2日及
        藥物費用約1萬元）矯正眼窩容量；右側顴骨凹陷則可
        考慮經由顴骨植入物植入手術改善兩側不對稱狀況（費
        用包含手術及植入物費用約6萬元、全身麻醉費用3至4
        小時約4萬元、4人床住院2日及藥物費用約1萬元），上
        開手術均可改善病患外觀及功能等情（見簡字卷第250
        頁），則就下眼瞼矯正手術及脂肪移植改善手術費用以
        平均數4萬元計算、眼窩植入物費用亦以平均數3萬5000
        元計算，原告未來施行上開醫療處置之必要費用合計26
        萬7500元（計算式：40000＋12500＋20000＋35000＋40000＋
        10000＋60000＋40000＋10000＝267500），核屬原告因本件
        交通事故增加生活上需要之必要費用，自得向原告請求
        ，逾此範圍之請求，則屬無據。
　　　⑶臺北榮總上開函文復稱：右側顴骨凹陷除可考慮經由顴
        骨植入物植入手術改善兩側不對稱狀況外，亦可經由玻
        尿酸注射改善，玻尿酸1次治療約需2毫升4萬元，半年
        至一年後會吸收需再次注射，上開手術皆可改善病患外
        觀及功能等語（見簡字卷第251頁）。原告主張上述兩
        種手術改善方法，其不採顴骨植入物植入手術，而考量
        以施打玻尿酸之方式改善，該治療法半年需4萬元，爰
        向被告請求預估5年之治療費用40萬元等語（見簡字卷
        第269頁）。然臺北榮總前開函文，僅稱右側顴骨凹陷
        有顴骨植入物植入手術及玻尿酸注射2種治療方法，均
        可改善病患外觀及功能，並未說明孰優孰劣；原告亦未
        舉證證明其所稱玻尿酸注射效果較優之主張。且以玻尿
        酸注射之花費以原告預估5年之費用40萬元計算，即高
        於顴骨植入物植入手術之總費用11萬元（計算式：6000
        0＋40000＋10000＝110000），自難認原告請求5年之玻尿
        酸注射費用40萬元係屬必要。被告再抗辯矯正費用要請
        原告提出收據，且原告應徵詢其他醫院，不能僅以臺北
        榮總醫囑為據等語。然上開醫療處置費用係原告就其因
        本件交通事故所受傷害未來所需支出之費用，現在自不
        可能有收據提出；且臺北榮總長期治療原告，熟知原告
        病況，其他醫療機構未必能夠準確估算治療原告所需費
        用，因此，被告上開抗辯，亦非可採。
　　　⑷綜前，原告得向被告請求之醫療費用，為31萬8096元（
        計算式：3270＋47326＋267500＝318096)。
　  ⒊看護費用1萬6100元部分
　　　⑴原告分別於108年3月10日至同年月11日、同年3月14日至
        同年月18日、同年6月27日至同年7月1日在臺北榮總住
        院接受治療及手術，住院期間需半日專人看護，該院簽
        約看護公司半日專人看護費用為每班1300元等語，有該
        院函覆可佐（見簡字卷第250頁），上開住院期間除108
        年3月15日至同年月18日、108年6月28日至同年7月1日
        共計8日，原告係聘請照顧服務員看護，並提出照顧服
        務費收據為證外（見簡字卷第86頁），其餘住院期間原
        告則主張均係由原告母親照顧（見簡字卷第268頁），
        然親屬代為照顧被害人之起居，固係基於親情，但親屬
        看護所付出之勞力並非不能評價為金錢，雖因二者身分
        關係而免除被害人之支付義務，惟此種基於身分關係之
        恩惠，自不能加惠於加害人。故由親屬看護時雖無現實
        看護費之支付，仍應認被害人受有相當於看護費之損害
        ，得向加害人請求賠償，始符公平原則（最高法院94年
        度台上字第1543號判決意旨參照）。是原告就108年3月
        10日至同年月11日、108年3月14日、108年6月27日，共
        計4日受母親照顧部分，每日得向被告請求相當於半日
        專人看護費用之損害賠償，共計5200元（計算式：1300
        ×4＝5200）。
　　　⑵至原告聘請照顧服務員看護之8日，依前開照護服務費收
        據係24小時全日照護共支出1萬2200元。然依臺北榮總
        前開函文，依原告病況於住院期間僅需半日專人看護，
        逾半日專人看護費用之支出，即難認有必要。是上開期
        間原告因本件交通事故所生之必要費用，應以半日專人
        看護費用即每日1300元計之，合計1萬0400元（計算式
        ：1300×8＝10400）。本件原告得向被告請求之看護費用
        總計15600元（計算式：5200＋10400＝15600），逾此範
        圍之請求，即無理由。
　　⒋交通費用8360元部分
　　　⑴原告主張如後附表編號1至7、9、11、13至18所示日期自
        其住處至淡水馬偕醫院或臺北榮總就診，有原告所提醫
        療費用收據可參（見簡字卷第72至84頁），自堪信實。
        原告另主張於附表編號8、10、12所示日期有前往臺北
        榮總就醫，則未見其提出就醫單據，尚難遽採。
　　　⑵原告因本件於108年3月4日發生之交通事故受有顏面骨閉
        鎖性骨折、臉部多處撕裂傷、臉部多處擦挫傷併部分皮
        膚壞死等傷害，又於108年3月14日至同年月18日、108
        年6月27日至同年7月1日住院接受手術，此有臺北榮總
        診斷證明書可查（見簡字卷第54頁、第56頁）。則原告
        附表編號1至7、9、11、13至18所示日期，或因骨折傷
        後，或因甫接受手術，傷口相當疼痛，自難強令其必須
        搭乘大眾交通運輸工具來往醫院。是其搭乘計程車來往
        醫院就醫，應屬因本件交通事故後所增生活上之必要費
        用。
　　　⑶原告固提出108年3月6日（附表編號2前往淡水馬偕醫院
        就診日期)車資240元、108年3月9日（附表編號3前往臺
        北榮總就診日期）車資500元之計程車運價證明（見簡
        字卷第88頁、第90頁）資為計算本件車資之依據，但上
        開運價證明並無上下車地點，已難確知係原告住處與就
        診醫院間之車資，且原告主張於108年3月6日係來回淡
        水馬偕醫院就診支出240元，但其所提108年3月6日計程
        車運價證明單趟即240元，更見上開運價證明不能憑以
        認定原告來往醫院之交通費用，而應以計程車車資試算
        網站試算原告住處與醫院間車資之試算結果，計算原告
        之支出。依該等網站計算結果，自原告住處至淡水馬偕
        醫院單趟計程車車資為85元，至臺北榮總單趟計程車車
        資為275元（見簡字卷第276頁、第278頁），據此計算
        原告如附表編號1至7、9、11、13至18所示日期支出之
        交通費用為7405元，得向被告請求，逾此範圍之請求，
        則無理由。
　　⒌因本件交通事故購買物品之費用1萬7500元部分
　　　原告固提出花費2500元購買眼鏡，及花費1萬5000元購買
      「超視王」營養品之收據（見簡字卷第94頁、第96頁），
      然該眼鏡用途為何？是否係因原告本件交通事故所受傷害
      ，而有必要配戴？「超視王」營養品作用為何？原告是否
      因上開傷害，有醫療上之必要服用該等營養品？均未見原
      告舉證，尚難認購買該等物品之費用，係原告因本件交通
      事故，所增加生活上之需要，此部分請求即不應准許。
　　⒍精神慰撫金82萬8862元部分
　　　⑴以人格權遭遇侵害，受有精神上之痛苦，而請求慰藉金
        之賠償，其核給之標準，須斟酌雙方之身分、資力與加
        害程度及其他各種情形核定相當之數額。且所謂「相當
        」，應以實際加害情形與其名譽影響是否重大及被害人
        之身分、地位與加害人之經濟情況等關係定之（最高法
        院86年度台上字第3537號判決意旨參照）。原告因本件
        交通事故受有上開傷害，可見原告之身體及健康權受被
        告不法侵害，而受有精神上之痛苦，情節重大，原告就
        此請求非財產上之損害賠償，自屬有據。
　　　⑵本院斟酌原告於本件交通事故發生之際，為就讀國立海
        洋大學海洋觀光學系之學生；被告最高學歷為專科畢業
        ，先前為臺灣電力股份有限公司員工，現已退休，依靠
        退休金生活，現與母親同住，需照顧母親等情，業經兩
        造於本院言詞辯論及系爭刑案審理中陳述明確（見簡字
        卷第160頁、交易卷卷第125頁），且有被告所提戶籍謄
        本與照護母親之照片可按（見簡字卷第390頁、第392頁
        ）；與兩造之收入、財產狀況（詳本院限制閱覽卷內兩
        造之稅務電子閘門財產所得調件明細表）；暨被告本件
        係酒後駕車且轉彎車未讓直行車之過失程度、原告所受
        傷勢、影響生活之程度及因此所受之精神上痛苦；以及
        原告之母許素玲證稱被告曾來探望原告，並給予原告2
        萬元之紅包（見簡字卷第402至403頁）等一切情狀，認
        原告得請求之精神慰撫金以25萬元為適當，逾此數額之
        請求則難准許。
　　⒎綜上，原告所受損害之金額，為59萬2151元（計算式：105
      0＋318096＋15600＋7405＋250000＝592151)。　
　㈣原告是否與有過失之認定
　　⒈損害之發生或擴大，被害人與有過失者，法院得減輕賠償
      金額，或免除之，民法第217 條第1 項定有明文。又所謂
      被害人與有過失，只須其行為為損害之共同原因，且其過
      失行為並有助成損害之發生或擴大者，即屬相當，不問賠
      償義務人應負故意、過失或無過失責任，均有該條項規定
      之適用（最高法院100 年度台上字第492號判決意旨參照
      ）。
　　⒉行車速度，依速限標誌或標線之規定，無速限標誌或標線
      者，應依減速慢行之標誌、標線或號誌指示行駛；再汽車
      行駛時，駕駛人應注意車前狀況及兩車併行之間隔，隨時
      採取必要之安全措施，道路交通安全規則第93條第1項第3
      款、第94條第3項定有明文。復按安全方向導引標誌「輔2
      」（即黃底方塊內有黑色「〈」或「〉」之圖案），用以促
      使車輛駕駛車減速慢行，並引導行駛安全方向。視需要設
      於易肇事之彎道路段或丁字路口。標誌為黃底黑色圖案，
      箭頭圖案方向得隨實際路況而調整，道路交通標誌標線號
      誌設置規則第134條第1項第1款、第2款亦有明定。
　　⒊本件事發路段之速限為每小時60公里，固有道路交通事故
      調查報告表（一）存卷可考（見他卷第91頁）。然觀諸現
      場路段之照片（見交易字卷第131頁、臺灣士林地方檢察
      署108年度他字第3469號【下稱他字卷】第109頁、第111
      頁）所示，該路段在臺2線雙向均設置有上開黃底黑色之
      「〈」及「〉」圖案。加以原告初於警詢中陳稱：我沒印象
      現場有無號誌等語（見他卷第101頁）；於檢察事務官詢
      問時改稱：該路段當時是閃黃燈，我當時的車速約為60公
      里；（改稱）我當時車速是50公里等語（見他卷第7頁、
      第9頁、第65頁），衡諸原告關於系爭交岔路口號誌狀況
      所述，均與新北市政府交通局109年3月16日新北交工字第
      1090411272號函所示之系爭交岔路口時制計畫資料所示並
      無閃紅燈或閃黃燈等時制內容（見交易卷第97頁）不相符
      合，且原告於系爭刑案審理時證稱：只記得有東西出現在
      我眼前，之後就失去意識了等語（見交易卷第118頁），
      足見原告於行車當時，並未就現場路況、號誌情形有所注
      意，故未能就現場交岔路口之燈號為正確之陳述。原告既
      未就車前狀況及減速慢行之警告情形有所注意，仍以時速
      50至60公里之速度駛至彎道之交岔路口，即與上開道路交
      通安全規則第93條第1項第3款、第94條第3項之規定有違
      ，原告之車速實不足於駕駛過程中注意車前狀況，隨時採
      取必要之安全措施，因而閃避不及，就本件事故之發生，
      同有過失之責。新北市政府車輛行車事故鑑定會鑑定結論
      雖漏未論及原告未注意依減速慢行之警告標誌行駛，然其
      亦認原告未注意車前狀況為肇事次因（見簡字卷第223頁
      ），可資為原告本件與有過失之佐證。本院審酌被告係酒
      後駕車，且轉彎車未讓直行車；原告則係未注意依減速慢
      行之警告標誌行駛，且未能注意車前狀況之分別過失情節
      ，認被告、原告就本件過失比例應各為80%、20%，則計算
      原告與有過失比例，被告應賠償原告數額為47萬3721元（
      計算式：592151×80%≒473721，小數點以下四捨五入）。
　　⒋被告另主張原告戴耳機及太陽眼鏡騎車，故未能注意車前
      狀況，亦為原告之過失等語。然原告係主張其因本件交通
      事故罹有複視病症，而在交通事故後需配戴太陽眼鏡，被
      告執以指摘原告在事故當下戴有太陽眼鏡，已有誤會。另
      原告係主張其Airpods耳機因本件交通事故損壞，但並未
      稱其於事故發生當下有配戴該等耳機，亦無證據足認有此
      情事，則被告指稱原告有戴用耳機而未能注意路況之過失
      ，亦非可採。
　㈤強制汽車責任保險金與其他金額之扣除
　　⒈保險人依本法給付規定給付之保險金，視為加害人或被保
      險人損害賠償金額之一部份；加害人或被保險人受賠償請
      求時，得扣除之，強制汽車責任保險法第32條定有明文。
　　⒉原告不爭執因本件交通事故有受領旺旺友聯保險公司給付
      之強制汽車責任保險金6萬0389元，亦有原告存摺內頁可
      稽（見簡字卷第98、159頁），自應依法扣除。扣除上開
      金額後，被告應給付原告41萬3332元（計算式：000000－0
      0000＝413332)。
　　⒊至被告另給付原告2萬元，為被告另外給付原告之慰問金，
      業經被告所自承（見簡字卷第159頁），性質上屬於贈與
      ，而與本件損害賠償無涉，尚不能自被告應賠償原告之金
      額中扣除，併此敘明。
　㈥給付無確定期限者，債務人於債權人得請求給付時，經其催
    告而未為給付，自受催告時起，負遲延責任。其經債權人起
    訴而送達訴狀，或依督促程序送達支付命令，或為其他相類
    之行為者，與催告有同一之效力；遲延之債務，以支付金錢
    為標的者，債權人得請求依法定利率計算之遲延利息；應付
    利息之債務，其利率未經約定，亦無法律可據者，週年利率
    為5％，民法第229條第2項、第233條第1項前段及第203條分
    別定有明文。本件原告依侵權行為法律關係請求被告負損害
    賠償責任，為無確定期限、無約定利率之債務。原告所提本
    件刑事附帶民事起訴狀繕本已於109年3月6日寄存送達於被
    告住所，並於同日由被告至警察機關具領，復有送達證書及
    領取紀錄存卷可查（見交附民卷第15頁、第16-1頁）。原告
    依上開規定請求被告給付41萬3332元，及自110年4月21日起
    至清償日止，按週年利率百分之5計算之利息，自屬於法有
    據。
五、綜上所述，原告依據民法第184條第1項前段、第193條第1 
    項及第195條第1項前段規定，請求被告給付41萬3332元，及
    自110年4月21日起至清償日止，按週年利率百分之5計算之
    利息，為有理由，應予准許。逾此範圍之請求，則屬無據，
    應予駁回。又原告勝訴部分，所命給付金額未逾50萬元，依
    民事訴訟法第389條第1項第5款規定，應依職權宣告假執行
    。至原告其餘假執行之聲請，因該部分訴之駁回而失所依附
    ，應併予駁回。
六、本件事證已臻明確，兩造其餘攻擊防禦方法及舉證，經核均
    於判決結果無影響，爰不逐一論述，附此敘明。
七、訴訟費用負擔之依據：民事訴訟法第79條。
中　　華　　民　　國　　110 　年　　10　　月　　29　　日
                  民事第四庭法  官  江哲瑋

附表：原告主張支出交通費之就診明細（金額均以新臺幣計）
編號 就診日期 就診地點 趟數 支出交通費用 備註 1 108年3月4日 淡水馬偕醫院急診 1 85  2 108年3月6日 淡水馬偕醫院就診 2 170  3 108年3月9日 臺北榮總就診 2 550  4 108年3月10日至108年3月11日 臺北榮總住院治療 2 550  5 108年3月14日至108年3月18日 臺北榮總住院治療 2 550  6 108年3月23日 臺北榮總外科回診 2 550  7 108年3月26日 臺北榮總牙科回診 2 550  8 108年3月27日 臺北榮總照射電腦斷層 2  無收據 9 108年4月15日 臺北榮總牙科回診 2 550  10 108年4月19日 臺北榮總眼科回診 2  無收據 11 108年4月20日 臺北榮總外科回診 2 550  12 108年4月26日 臺北榮總放射科照射X光 2  無收據 13 108年5月4日 臺北榮總外科回診 2 550  14 108年5月28日 臺北榮總牙科回診 2 550  15 108年6月21日 臺北榮總外科回診 2 550  16 108年6月27日至108年7月1日 臺北榮總住院治療 2 550  17 108年7月5日 臺北榮總外科回診 2 550  18 108年7月12日 臺北榮總外科回診 2 550  總計    7405  

以上正本係照原本作成。
如對本判決上訴須於判決送達後 20 日內向本院提出上訴狀。如
委任律師提起上訴者，應一併繳納上訴審裁判費。
中　　華　　民　　國　　110 　年　　10　　月　　29　　日
                            書記官  張祐誠